【裁判字號】    89,易,963
【裁判日期】    890406
【裁判案由】    竊盜
【裁判全文】
台灣台中地方法院刑事判決                          八十九年度易字第九六三號
    公  訴  人  臺灣台中地方法院檢察署檢察官
    被      告  乙○○
                甲○○
右列被告因竊盜案件，經檢察官提起公訴（八十九年度偵字第二七一七號），本院判
決如左：
    主  文
乙○○共同攜帶兇器毀越安全設備於夜間侵入住宅竊盜，處有期徒刑壹年貳月。扣案
之鐵剪壹支沒收。
甲○○共同攜帶兇器毀越安全設備於夜間侵入住宅竊盜，累犯，處有期徒刑壹年貳月
，並應於刑之執行前，令入勞動場所強制工作參年。扣案之鐵剪壹支沒收。
    事  實
一、乙○○前於民國（下同）八十八年間因竊盜案件，經台灣高等法院判處有期徒刑
    三年六月確定，尚待執行。甲○○曾於八十三年間犯竊盜罪及槍砲彈藥刀械管制
    條例罪，分別經本院判處有期徒刑十月及三月，經定應執行之刑為一年，於八十
    六年三月二十九日縮短刑期執行完畢；又於八十五年間因偽造文書案件，經台灣
    台北地方法院判處拘役五十九日，於八十七年三月十七日執行完畢；再於八十七
    年因妨害兵役案件，經台灣南投地方法院判處拘役三十日，於八十七年九月十四
    日易科罰金執行完畢；復於八十六年間因詐欺案件及八十八年間因竊盜案件，分
    別經台灣高等法院判處有期徒刑一年二月、三年，均尚待執行，素行不良，有犯
    罪之習慣。詎二人仍不知悔改，竟共同意圖為自己不法之所有，於八十九年二月
    十二日二十二時二十五分許，由乙○○騎乘其所有之機車搭載甲○○，並攜帶甲○○所有客觀上可為兇器之鐵剪一支，至台中市○○區○○路四二之一號丙○○
    之住宅，趁無人在家之際，由甲○○以所攜帶之鐵剪剪斷鐵窗後，由乙○○自窗
    戶爬進屋內開門讓甲○○亦進入，二人共同竊取丙○○所有現金新台幣（下同）
    八百三十元、提款卡三張，甫經得手即為警當場查獲，並扣得行竊用之鐵剪一支
    。
二、案經台中市警察局第四分局移送台灣台中地方法院檢察署檢察官偵查起訴。
    理  由
一、訊據被告乙○○、甲○○對右揭犯罪事實均坦承不諱，核與被害人丙○○指訴之
    情節相符，且有扣案之行竊工具鐵剪一支及贓物認領收據乙紙在卷可稽，被告之
    自白信與事實相符。本件事證明確，被告二人犯行洵堪認定。
二、按被告乙○○、甲○○持以供為行竊工具之鐵剪，外觀屬大型，在客觀上自足供
    為兇器使用。核被告乙○○、甲○○攜帶該鐵剪剪斷鐵窗、由窗戶進入被害人之
    住宅行竊，均係犯刑法第三百二十一條第一項第一、二、三款之攜帶兇器毀越安
    全設備於夜間侵入住宅竊盜罪。被告二人間有犯意聯絡及行為分擔，均為共同正
    犯。又被告甲○○前曾於八十三年間犯竊盜罪及槍砲彈藥刀械管制條例罪，分別
    經本院判處有期徒刑十月及三月，經定應執行之刑為一年，於八十六年三月二十
    九日縮短刑期執行完畢，有台灣高等法院被告全國前案紀錄表在卷可按，其於有
    期徒刑執行完畢後五年內再犯本件有期徒刑以上之罪，為累犯，應依刑法第四十
    七條之規定，加重其刑。爰審酌被告二人均有竊盜前科，均因案經判處徒刑確定
    尚待執行，尤不知警惕，且正值壯年，不思戮力向上，冀圖不勞而獲，而其犯罪
    手段係持大型鐵剪剪斷鐵窗於夜間侵入住宅為之，對被害人居住安全之危害甚為
    嚴重，犯罪情節非輕，並參酌其所得財物、被害人所受損害及其生活狀況、智識
    程度、犯後坦承犯罪，態度尚稱良好等一切情狀，分別量處如主文所示之刑。再
    被告甲○○曾於八十三年間犯竊盜罪及槍砲彈藥刀械管制條例罪，分別經本院判
    處有期徒刑十月及三月，經定應執行之刑為一年，於八十六年三月二十九日縮短
    刑期執行完畢；又於八十五年間因偽造文書案件，經台灣台北地方法院判處拘役
    五十九日，於八十七年三月十七日執行完畢；再於八十七年因妨害兵役案件，經
    台灣南投地方法院判處拘役三十日，於八十七年九月十四日易科罰金執行完畢；
    復於八十六年間因詐欺案件及八十八年間因竊盜案件，分別經台灣高等法院判處
    有期徒刑一年二月、三年，均尚待執行（詳如前述卷附台灣高等法院被告全國前
    案紀錄表所載），其於最近五年之期間內，一再涉觸刑章，屢經刑罰矯治，並無
    效果，顯有犯罪之習慣，爰依竊盜犯贓物犯保安處分條例第三條第一項第一款之
    規定，諭知於刑之執行前，令入勞動場所強制工作三年，以資矯正。扣案之鐵剪
    乙支，係被告甲○○所有供被告二人犯罪所用之物，業據被告供明在卷，併依刑
    法第三十八條第一項第二款之規定宣告沒收。
據上論斷，應依刑事訴訟法第二百九十九條第一項前段，刑法第三百二十一條第一項
第一款、第二款、第三款、第二十八條、第四十七條、第三十八條第一項第二款，竊
盜犯贓物犯保安處分條例第三條第一項第一款、第四條、第五條第一項前段，判決如
主文。
中        華        民  國    八十九    年    四    月    六      日
                                臺灣臺中地方法院刑事第二庭
                                    法  官  呂麗玉
右正本證明與原本無異。
如不服本判決，應於判決送達後十日內向本院提出上訴狀，上訴於臺灣高等法院臺中
分院( 須附繕本 )。
                                    書記官
中        華        民        國    八十九    年    四    月    十      日
附錄：
刑法第三百二十一條第一項第一款、第二款、第三款
犯竊盜罪而有左列情形之一者，處六月以上五年以下有期徒刑：
一、於夜間侵入住宅或有人居住之建築物、船艦，或隱匿其內而犯之者。
二、毀越門扇、牆垣或其他安全設備而犯之者。
三、攜帶兇器而犯之者。


司法院資訊處製作；財團法人民間司法改革基金會備份。
